【裁判字號】    90,易,1923
【裁判日期】    901231
【裁判案由】    侵占
【裁判全文】
臺灣桃園地方法院刑事判決                          九十年度易字第一九二三號
    公  訴  人  臺灣桃園地方法院檢察署檢察官
    被      告  甲○○○  ＫＨ.
    選任辯護人  乙○○
右列被告因侵占案件，經檢察官提起公訴（八十九年度偵字第一八四五九號），本院
判決如左‥
    主  文
甲○○○  ＫＨＵＲＳＨＥＤ  ＡＬＡＭ，意圖為自己不之所有，而侵占對於業務上
所持有之物，處有期徒刑拾月，於刑之執行完畢或赦免後驅逐出境。
    事  實
一、AAMAR ALAM（下以中文譯名亞米爾稱之）於民國（下同）八十七年二月間，以
    AMER KHURSHED ALAM之名，持巴基斯坦護照入臺，並任職於丁○所經營之法路克
    有限公司（下稱法路克公司），擔任總經理之職務，同年四月間，AAMAR ALAM乘
    法路克公司之實際負責人MUHAMMAD ALI SOHAIL（下以中文譯名戊○○稱之）及
    其妻丙○○不在公司期間，竟意圖為自己不法所有，私自將公司放在桃園縣龜山
    鄉○○村○○○路一二八巷八號一樓倉庫內，價值約新臺幣一百二十萬元之貨物
    搬遷他處藏放，復易持有意思，將該批貨物據為己有，變賣得利。俟戊○○回國
    後，於同年七月間詢問亞米爾貨物去向，亞米爾始承前開犯行，並於八十七年七
    月十八日簽立本票及協議書與戊○○，表示願按期償還損失；詎事後竟避不見面
    。
二、案經法路克公司代表人戊○○訴由台灣桃園地方法院檢察署檢察官偵查起訴。
    理  由
一、訊據被告矢口否認上情，辯稱：伊並非受僱於法路克公司擔任經理一職，係向法
    路公司批發藝品販賣，再與法路克公司結算貨款云云，並提出退貨單為憑及舉證
    人韋慶浩為證，復稱未曾擅自取走法路克公司倉庫之藝品，且本票與協議書是在
    戊○○於八十七年七月十六日至臺中將伊強押回桃園後所簽云云。然查，被告係
    法路克有限公司於八十七年二月十七日向我國經濟部申請，為該部許可准予聘僱
    來台擔任該公司總經理一職，有經濟部八十七年二月二十五日經（八十七）投審
    字第八七七一二五四八號函文在卷可稽，且復有法路克公司出具給付薪資予被告
    之扣繳憑單一紙可參，是被告所稱未擔任經理一職，已然有疑。次查，被告復稱
    其來台辦理護照等相關事宜所須費用七萬元，係由法路克公司之實際經營者戊○
    ○、丙○○夫婦所支付，且初來台期間因無資本，戊○○夫婦更無償令其取貨販
    賣，再每月結算云云，然經質之丙○○到庭堅稱：「伊與被告交情不深，豈有可
    能花費七萬元被告入境台灣，還無償讓他做生意」等語，而所稱各語合情有據，
    益徵被告所言不實，雖被告另提出有戊○○簽名之退貨單為憑，然被告既任職為
    公司總經理向公司取貨再退貨，事屬平常，故退貨單據並不足以認被告係經銷法
    路克公司之貨品，而另所舉證人韋慶浩雖證述曾偕同被告一同北上桃園取貨，但
    其復證稱對於被告與法路克公司間究竟是何法律關係並不知悉，故其證述與待證
    事項，無關聯性，尚不得採為被告有利認定之基礎。又查，被告於八十七年間，
    控告戊○○妨害自由一事，業經台灣桃園地方法院檢察署檢察官偵查終結，並以
    無積極事證為由，對戊○○為不起訴處分確定，有該署八十七年度偵字第一五0
    四九號不起訴處分書在卷為憑。再查，被告於八十七年七月十七日在戊○○友人
    哈米住處和解簽發本票時，被告坦承犯錯並在自由意願下簽發本票一情，業據在
    場證人王雯、HATMISYED NAVAID（中文譯名哈米）及林素絹等人於偵訊時證述
    明確，另證人KHAN MUHAMMAD ZAMAN ABEDI（中文譯名柯默）復結證稱：曾於戊
    ○○夫婦不在公司期間，見被告運走倉庫貨品，惟當時認被告是公司員工而未起
    疑等語明確，此外，並有本票影本、協議書正本等件在卷可按，是綜上所述，被
    告犯行，事證明確，堪以認定。
二、核被告所為係犯刑法第三百三十六條第二項之業務侵占罪。爰審酌被告犯罪之動
    機、目的、手段及其品性、生活狀況、智識程度、犯罪所生之損害、犯罪後態度
    等一切情狀，量處如主文所示之刑，以資懲儆。又被告係外國人爰依刑法第九十
    五條，諭令刑之執行完畢或赦免後驅逐出境。
據上論斷，應依刑事訴訟法第二百九十九條第一項前段、刑法第三百三十六條第二項
、第九十五條、罰金罰鍰提高標準條例第一條，判決如主文。
本案經檢察官蔡正雄到庭執行職務。
中      華      民      國      九十      年    十二    月    三十一    日
                                臺灣桃園地方法院刑事第一庭
                                    法  官   潘政宏
右正本證明與原本無異。
如不服本判決，應於判決送達後十日內向本院提出上訴狀( 應附繕本 )，上訴於臺灣
高等法院。
                                    書記官   王月香
中        華        民        國      九十一      年   一   月    七    日
附錄論罪科刑法條:
刑法第三百三十六條
對於公務上或因公益所持有之物，犯前條第一項之罪者，處一年以上七年以下有期徒
刑，得併科五千元以下罰金。
對於業務上所持有之物，犯前條第一項之罪者，處六月以上五年以下有期徒刑，得併
科三千元以下罰金。
前二項之未遂犯罰之。


司法院資訊處製作；財團法人民間司法改革基金會備份。
